【裁判字號】    90,易,3421
【裁判日期】    901120
【裁判案由】    傷害
【裁判全文】
臺灣板橋地方法院刑事判決                          九十年度易字第三四二一號
    公  訴  人  臺灣板橋地方法院檢察署檢察官
    被      告  甲○○
右列被告因傷害案件，經檢察官提起公訴（九十年度偵字第一四六八八號），本院判
決如左：
    主      文
甲○○傷害人之身體，處罰金貳仟元，如易服勞役以參佰元折算壹日。
    事      實
一、甲○○與乙○○係婆媳關係，平日相處本即不睦，於民國（下同）九十年六月十
    四日下午五時二十分許，在其等位於臺北縣板橋市○○街十五巷十一號三樓住處
    ，雙方復因細故發生爭吵，甲○○竟基於傷害之犯意，以手掌摑乙○○之臉部，
    並徒手毆打乙○○之身體，致乙○○因而受有臉部外傷併上、下唇擦挫傷及左、
    右上臂各一處瘀傷之傷害。
二、案經被害人乙○○訴由臺北縣警察局板橋分局報請臺灣板橋地方法院檢察署檢察
    官偵查起訴。
    理     由
一、訊之被告甲○○固對其於前開時地與告訴人乙○○發生爭執之事實供承不諱，惟
    矢口否認有何傷害之犯行，辯稱：其係與告訴人相互拉扯，其並未出手毆打告訴
    人，其亦不知告訴人所受之傷係如何造成云云。經查，右揭事實，業據告訴人乙
    ○○於警訊及本院審理時均指述甚詳，則被告於警訊及偵審中既已自承確有與告
    訴人發生拉扯、相互毆打之情不虛（見偵查卷第三、十五頁背面，本院九十年十
    一月六日審判筆錄），顯見告訴人所受前述之傷，應係被告造成至明，是縱被告
    係與告訴人相互拉扯，惟其既已毆打告訴人成傷，此即無礙其傷害犯行之成立，
    此外，復有板橋中興醫院特種診斷證明書一件附於偵查卷足憑，綜上所述，被告
    前開所辯，應係事後圖卸之詞，尚難採信。本件事證已臻明確，被告之犯行堪以
    認定。
二、被告所為，核係犯刑法第二百七十七條第一項之普通傷害罪。爰審酌被告之素行
    ，其因細故竟毆打告訴人，與其犯罪之目的、手段、所生危害尚非甚鉅及犯罪後
    之態度等一切情狀，量處如主文所示之刑，並諭知易服勞役之折算標準，以示懲
    儆。
據上論斷，應依刑事訴訟法第二百九十九條第一項前段，刑法第二百七十七條第一項
、第四十二條第二項，罰金罰鍰提高標準條例第一條前段、第二條，判決如主文。
本案經檢察官伍逸康到庭執行職務
中      華      民      國      九十     年      十一      月    二十   日
                                      臺灣板橋地方法院刑事第一庭
                                          法  官  邱 靜 琪
右正本證明與原本無異。
如不服本判決，應於判決送達後十日內向本院提出上訴狀 (應附繕本) ，上訴於臺灣
高等法院。
                                          書記官  黃 頌 棻
中      華      民      國      九十     年      十一      月   二十二  日
附錄本案論罪科刑法條全文：
刑法第二百七十七條第一項
傷害人之身體或健康者，處三年以下有期徒刑、拘役或一千元以下罰金。
犯前項之罪因而致人於死者，處無期徒刑或七年以上有期徒刑，致重傷者，處三年以
上十年以下有期徒刑。


司法院資訊處製作；財團法人民間司法改革基金會備份。
